【裁判字號】    90,訴,317
【裁判日期】    900914
【裁判案由】    違反毒品危害防制條例
【裁判全文】
臺灣新竹地方法院刑事判決                            九十年度訴字第三一七號
    公  訴  人  臺灣新竹地方法院檢察署檢察官
    被      告  甲○○
右列被告因違反毒品危害防制條例案件，經提起公訴（八十九年度偵字第二一八三號
），判決如左：
    主  文
甲○○轉讓第二級毒品，累犯，處有期徒刑拾月。安非他命零點貳公克（毛重）沒收
銷燬。
    事  實
一、甲○○有多次違反麻醉藥品管理條例案件前科，最近一次於民國八十五年間亦因
    違反麻醉藥品管理條例案件，經臺灣高等法院駁回上訴而判處有期徒刑八月確定
    ，於八十六年八月三日執行完畢。竟不知悔改，明知安非他命係第二級毒品，於
    八十八年十月十一日下午三時許，在新竹市○○街八十九巷四號乙○住處，為答
    謝乙○請其飲酒，遂轉讓安非他命０．０二公克予乙○施用。嗣於八十八年十月
    十八日（起訴書誤載為二十八日）下午六時三十分許，為警在乙○住處查獲乙○
    始得知上情，並於八十九年四月五日下午四時許，在新竹市○○街八號宋玉鈞家
    中查獲甲○○，並扣得安非他命零點二公克及吸食器一組（已經另案沒收）。案
    經偵查起訴。
    理  由
一、認定犯罪事實所憑之證據及其認定之理由：
（一）被告甲○○於警局訊問時及檢察官偵查中（見臺灣新竹地方法院檢察署八十九
      年度偵字第二一八三號偵查卷宗第四頁背面、第三十八頁背面）之自白。
（二）證人乙○於警訊時及偵查中之證述（見前述偵查卷宗第七頁、第三十八頁背面
      ）。
（三）並有查獲乙○時所取出之安非他命０．０二公克可證。
（四）被告於本院訊問審理時否認有轉讓安非他命予乙○，辯稱：是大家一起出錢，
      去買來吸等等，此項辯解依據下列理由認不足採信：
  １、被告於上開時地轉讓安非他命予乙○之事實，已據證人乙○於警訊證稱：「（
      問：因何甲○○會無償供應你安非他命？）因我請他喝酒，所以他就拿安非他
      命給我」等語（見前述偵查卷宗第七頁），及於偵查中證稱：「（你在警訊中
      說甲○○有拿毒品給你吸？）是的」、「（問：何種情形拿給你吸？）甲○○
      拿毒品出來大家一起吸」等語明確，參以被告於本院訊問時亦自承：我和乙○
      常常一起吸食（安非他命），互相提供等語（見本院卷第二十一頁以下），而
      證人乙○於本院訊問時亦證稱：「（和甲○○是何關係？）是從小一起長大的
      鄰居」等語，顯見二人之交情甚好，證人乙○與被告並無仇恨，應無設詞誣陷
      被告之必要，故證人乙○於警訊及偵查中之證詞應有相當程度之可信度而可採
      信。
  ２、而證人乙○於本院訊問時雖改口稱：甲○○並沒有免費轉讓安非他命給我，是
      我拿錢給甲○○，由他去買的等等，而附合被告之說詞，然證人於本院之證詞
      已與其於警訊及偵查中所證述顯有出入而可堪質疑？再證人於本院訊問時亦一
      再證稱：只有與甲○○一起吸食安非他命一次等語（見本院卷宗第三十四、三
      十七頁），亦與被告前開所自承：我和乙○常常一起吸食等語，顯有矛盾；又
      就當天施用毒品所用之吸食器具誰屬，二人所述亦互相矛盾（證人乙○稱是自
      己的，而被告甲○○稱是自己帶過去的），綜上，足認證人於本院訊問時所為
      之證述係屬不實，而顯係事後迴護被告之詞，而不足採信，是亦可證明被告前
      述辯稱，顯屬事後卸責之詞，委不足採。
二、論罪、刑罰加重及科刑與適用之法律：
（一）被告甲○○所為，係犯毒品危害防制條例第八條第二項之轉讓第二級毒品罪。
      被告轉讓安非他命前之低度持有行為，為轉讓之高度行為所吸收，不另論罪。
（二）被告有事實欄所載之前案，有臺灣高等法院被告全國前案記錄表及臺灣新竹地
      方法院檢察署刑案資料查註紀錄表各一份為證，其五年以內再犯本件有期徒刑
      以上之罪，為累犯，應依刑法第四十七條規定，加重其刑。
（三）審酌毒品戕害吸食者之身心，被告無視法律之禁止猶為轉讓，誠屬可責，且被
      告素行不佳，然念及其本身亦施用毒品，證人乙○並非因為被告之轉讓行為而
      引起施用毒品之犯意，加以本件係因被告為答謝證人給予酒喝而贈與安非他命
      且參酌轉讓次數、數量不多，再被告犯後於本院訊問審理時否認犯行，未見悔
      改之意等一切情狀，量處如主文所示之刑。
（四）至第二級毒品安非他命一包（毛重０．二公克），不問屬於犯人與否，應依毒
      品危害防制條例第十八條第一項前段規定沒收銷燬；至扣得之吸食器一組，此
      部分業經檢察官就被告施用毒品犯行另向本院聲請沒收之，有本院八十九年度
      訴字第五一三號刑事判決附卷可證，爰不另重複宣告沒收，併此敘明。
三、依刑事訴訟法第二百九十九條第一項前段，毒品危害防制條例第八條第二項、第
    十八條第一項前段，刑法第十一條前段、第四十七條，判決如主文。
中      華      民      國    九十      年      九      月     十四     日
                                    法  官  馮  俊  郎
右正本證明與原本無異。
如不服本判決，應於判決送達後十日內向本院提出上訴狀（應附繕本），上訴於臺灣
高等法院。
                                    書記官  鄭  姿  萍
中      華      民      國    九十      年      九      月     十四     日


司法院資訊處製作；財團法人民間司法改革基金會備份。
